【裁判字號】    97,抗,23
【裁判日期】    970123
【裁判案由】    假扣押
【裁判全文】
臺灣高等法院高雄分院民事裁定            97年度抗字第23號
抗  告  人    佳埼工程有限公司
兼法定代理人  乙○○
上列抗告人與相對人甲○○間聲請假扣押事件，對於民國96年9
月29日臺灣高雄地方法院96年度裁全字第12610 號裁定，提起抗
告，本院裁定如下：
    主  文
抗告駁回。
抗告訴訟費用新台幣壹仟元由抗告人負擔。
    理  由
一、按債權人就金錢請求或得易為金錢請求之請求，欲保全強制
    執行聲請假扣押，如就債務人所應受之損害，陳明願供擔保
    ，或法院認為適當者，得定相當之擔保，命供擔保後為假扣
    押，民事訴訟法第522 條第1 項、第526 條第2 項定有明文
    。本件相對人主張因職業災害受傷，對於抗告人有新台幣62
    2 萬2418元侵權行為損害賠償債權，因聽聞抗告人有變賣財
    產逃匿之情，聲請對抗告人之財產為假扣押，並提出應付帳
    款明細表、診斷證明書、醫療費用收據等為憑，及陳明願供
    擔保以補釋明之不足。則原裁定依首開規定，命供擔保後為
    假扣押，並無不合。
二、抗告意旨以：相對人係宇陞企業社之負責人，抗告人佳埼工
    程有限公司與相對人間係承攬契約關係，非勞動基準法所稱
    之勞動契約關係，故相對人於承攬佳埼公司鋼承板之點焊工
    作期間，並未受抗告人之指揮監督，即使佳埼公司之受僱人
    蘇育騰亦聽從其指揮，而配合操作鋼承板之焊接過程。從而
    ，相對人於承攬期間受傷，不能主張抗告人及蘇育騰有過失
    侵害行為，請求抗告人等賠償其所受損害，是其聲請假扣押
    ，為無理由。原裁定准相對人所請，顯屬違法，應予廢棄等
    語。抗告人所爭執者，乃其對相對人之侵權行為損害賠償責
    任或僱用人責任是否存在等實體問題，其儘得於相對人另外
    提起之本案訴訟中為爭執，非本件保全程序所能審酌。是抗
    告人據該事由對原裁定聲明不服，不能認為有理由。
三、依民事訴訟法第495 條之1 第1 項、第449 條第1 項、第95
    條、第78條，裁定如主文。
中    華    民    國    97    年    1     月    23    日
                            民事第一庭
                                審判長法官  黃金石
                                法      官  林健彥
                                法      官  謝肅珍
以上正本證明與原本無異。
如不服本裁定應於送達後10日內向本院提出再抗告狀（並按他造
當事人之人數附繕本），並繳納再抗告費新臺幣1,000 元。
再為抗告應以適用法規顯有錯誤為理由，並經本院之許可，該許
可以原裁定所涉及之法律見解具有原則上之重要性者為限，並委
任律師為代理人。
中    華    民    國    97    年    1     月    23    日
                                書  記  官  蘇恒仁
附註：
抗告人之配偶、三親等內之血親、二親等內之姻親，或抗告人為
法人、中央或地方機關時，其所屬專任人員具有律師資格並經法
院認適當者，亦得為第三審代理人。
抗告人或其法定代理人具有律師資格者及前項情形，應於提起抗
告或委任時釋明之。


司法院資訊處製作；財團法人民間司法改革基金會備份。
